行　政　法　院　判　決　　　　　　　　　　　　　八十八年度判字第四二二五號
　　原　　　告　財團法人嘉義基督教醫院
　　代　表　人　甲○○
　　訴訟代理人　王萬壽
　　被　　　告　嘉義市稅捐稽徵處
右當事人間因營業稅事件，原告不服財政部中華民國八十七年十月六日台財訴第00
0000000號再訴願決定，提起行政訴訟，本院判決如左︰
　　主  文
原告之訴駁回。
　　事  實
緣原告未依規定辦理營業登記，即自民國（以下同）八十三年起至八十五年止，將坐
落嘉義市○○段九七八、九七九、九八○、九八一、九八二號等土地出租與訴外人吳
碧時經營停車場業務，收取租金計新台幣（以下同）四、七二三、二○○元（含稅）
，另提供嘉義市○○路五三九號地下室出租與訴外人童耀德經營福利社業務，收取租
金一、八五四、○○○元（含稅），又提供舊大樓地下室出租與訴外人楊彩秀經營餐
廳業務，收取租金四、三五六、三○○元（含稅），共計收取租金收入一○、九三三
、五○○元（含稅）。案經被告查獲，審理違章成立，乃對原告核定補徵營業稅五二
○、六四三元外，並依「一事不二罰原則」及「從新從優原則」，按裁處時之八十四
年八月二日修正公布之營業稅法第五十一條第一款規定科處所漏稅額五二○、六四三
元三倍罰鍰計一、五六一、九○○元。原告不服，申經復查，未准變更，提起訴願、
再訴願，遞遭決定駁回，遂提起行政訴訟。茲摘兩造訴辯意旨如次：
原告起訴意旨略謂︰一、原處分機關、訴願及再訴願決定機關一直以營業稅法第一條
、第三條及第四十三條之營業人」「未辦妥營業登記」為由，論處原告及維持原處分
，但查「醫院、診所、療養院所提供之醫療勞務、藥品、病房之住宿及膳食」免徵營
業稅，「合於左列規定之一者，得免用或免開統一發票。三、醫院、診所．．．」，
為營業稅法第八條第三款及統一發票使用辦法第四條第五款所明定，依法醫院之經營
原非該營業稅法得課徵之主體，原機關逕據以為課稅依據，依法實有不當。二、醫院
為便利員工、病患及家屬設立停車場、餐廳、福利社，並無營利之意圖，亦為醫療勞
務範疇，理應適用免徵營業稅之規定。其後為管理方便，將其委由外包商代工，此與
出租不動產，供人經營非醫療相關業務圖利迥不相侔，既無營利動機，又無圖利之實
；且依本院收取租金之性質及金額觀之，僅係提供場地供承包商作停車場、餐廳、福
利社之用，醫院本身並未自行從事銷售貨物或勞務之實。原處分機關及訴願、再訴願
決定不察，以為原告符合營業稅法第三條第二項「．．．或提供貨物與他人使用，收
益以取得代價者，為銷售勞務」，卻未說明是否符合「提供勞務」、「取得代價」等
要件，亦未就原告收取租金之性質審酌比例原則及公益原則，僅據「收取租金」之形
式意義即予適用營業稅法，殊嫌率斷。而關於財團法人出租土地收取租金一事，本院
祈請參考財政部八十三年十二月二十四日台財稅第八三一六二七四五一號函所示，根
據本院租金收入悉數供醫院事業使用之事實，判處免徵營業稅。三、本院確屬非營利
性質之醫療公益法人，此觀之本院最高意思機關董事會章程；響應衛生署及中央健保
局號召支援偏遠地區阿里山巡迴醫療的剪報；本院依據醫療法設立的社工室執行貧困
老弱經濟補助概況之八十三年至八十六年之年度報告一份；本院設有職司心靈關懷之
院收部，職司貧病就醫補助之社工室及職司醫學研究之戴德森基金會，詳如組織圖，
以上附件提供行政法院審酌本院為何一再主張是符合慈善事業之公益法人此一要件，
應適用免營業稅之法規及函釋。四、就本院投身公益之歷史沿革而言，係由美籍宣教
士戴德森醫師於民國四十五年創立，造福貧病且協助小兒麻痺兒童復健，嘉義市政府
知之甚稔。本院在雲嘉偏遠地區一直竭力照顧病患，且派出服務專車免費接送交通不
便之老弱婦孺；而本院所有動產及不動產悉數由教會捐贈，所收租金與不動產租賃價
格顯不相當，以免增加就醫民眾看病成本；且租金悉數供事業本身辦理中央健保局健
康保險之醫療勞務所用。衡情依理實均屬符合財政部函釋之免營業稅範圍。且各該外
包廠商均已依原處分機關之論處，辦妥營業登記等事項且依法納稅在案，原處分機關
復以同法論處本院，恐有「同一事作二罰」之誤，於人民權益之侵害實屬重大顯然。
五、依營業稅法第四十五條規定，對於未申請營業登記之行為，應先行通知限期補辦
並處一千元以上一萬元以下罰鍰。原處分機關未依法限期補辦，即逕行課以重罰，有
違依法行政原則。而依行政院八十三年十二月三十日台八三財字第四八六九六號函，
修正教育文化公益慈善團體應自八十四年起應對銷售勞務、貨物之所得繳納所得稅，
此為前述團體對其銷售勞務繳稅之始，且有政令宣導，醫院亦在其適用範圍。至於營
業稅並無明文規定，且政令宣導不足，即逕行課以重視，亦有違依法行政原則。再者
，再訴願機關就八十一年一月十八日台財稅第八○○七六七一六四號函釋之說明，一
方面認原告為「財團法人確屬依法組織之慈善救濟事業」，出租土地收取之租金收入
，只需符合「係悉數供該事業本身使用者免徵營業稅」，另一方面又認「再訴願人非
屬慈善救濟事業」，顯有理由矛盾之處，而本院確實將租金收入作為本身醫療慈善事
業之使用，再訴願決定機關未經調查事實並加以舉證說明原告未供事業目的本身之使
用之由來，即予以認定，便有認事用法違背法律之情節。六、再論，本院確為非營利
性質之公益慈善財團法人，衡諸設立本旨乃為造福病患，且解散後財產須歸屬地方政
府之性質，與一般營利事業或法人迥不相同；縱令本院容或有疏於對法令之了解，然
應受論處之法律依據實不應相同；申言之，主管機關逕自以三倍罰鍰之重罰加諸本院
，與一般營利性法人相同，於情於法殊有不公。綜上所述，請判決撤銷原處分及一再
訴願決定等語。
被告答辯意旨略謂︰一、按「在中華民國境內銷售貨物或勞務，及進口貨物，均應依
本法規定課徵營業稅。」「提供勞務予他人，或提供貨物予他人使用、收益，以取得
代價者，為銷售勞務。．．．」「營業人之總機構及其他固定營業場所，應於開始營
業前，分別向主管稽徵機關申請營業登記。登記有關事項，由財政部定之。」「營業
人有左列情形之一者，主管稽徵機關得依查得之資料，核定其銷售額及應納稅額並補
徵之：一．．．三未辦妥營業登記，即行開始營業，．．．」「營業人未依規定申請
營業登記者，除通知限期補辦外，處一千元以上一萬元以下罰鍰；逾期仍未補辦者，
得連續處罰。」「納稅義務人未依規定申請營業登記而營業者，除追繳稅款外，按所
漏稅額處一倍至十倍罰鍰，並得停止其營業。」「營利事業依法規定應給與他人憑證
而未給與，應自他人取得憑證而未取得，或應保存憑證而未保存者，應就其未給與憑
證、未取得憑證或未保存憑證，經查明認定之總額，處百分之五罰鍰。」「納稅義務
人違反本法或稅法規定，適用裁處時之法律。但裁處前之法律有利於納稅義務人者，
適用最有利於納稅義務人之法律。」分別為營業稅法第一條、第三條、第二十八條、
第四十三條、第四十五條、第五十一條及稅捐稽徵法第四十四條、第四十八條之三所
明定。又「宗教團體之下列收入，屬銷售貨物或勞務收入。．．．(四)財產出租之租金
收入。」「納稅義務人觸犯營業稅法第四十五條或第四十六條，如同時及稅捐稽徵
法第四十四條及營業稅法第五十一條各款規定者，參照上開行政法院庭長評事聯席會
議決議意旨，勿庸併罰，應擇一從重處罰。」財政部八十六年三月十九日台財稅第八
六一八八六一四一號函頒「宗教團體免辦理所得稅結算申報認定要點」第四點及八十
五年四月二十六日台財稅第八五一九○三三一三號函亦分別核釋有案。查本案原告係
財團法人基督教台灣信義會依其捐助及組織章程之附設醫院，並非營業稅法第八條第
一項第十二款之慈善救濟事業，其未依規定申辦營業登記，即自八十三年起至八十五
年止，將座落嘉義市○○段九七八、九七九、九八○、九八一、九八二號等土地出租
予訴外人吳碧時設立「嘉基車輛保管場」經營停車場業務，收取租金四、七二三、二
○○元（含稅），另提供本市○○路五三九號地下室出租予訴外人童耀德設立「嘉鈺
便利商店」經營福利社業務，收取租金一、八五四、○○○元（含稅），又提供舊大
樓地下室出租予訴外人楊彩秀設立「嘉義基督教醫院附設餐廳」經營餐廳業務，收取
租金四、三五六、三○○元（含稅），共計收取租金收入一○、九三三、五○○元（
含稅），案經財政部台灣省南區國稅局查核訴外人「嘉義基督教醫院附設餐廳」開立
收據案另案查獲，並取具全案之租賃契約書及原告之承諾書附案；又原告未能就該筆
租金收入之使用情形提示帳冊供核，則其違章事實洵堪認定，本處除依法核定補徵營
業稅五二○、六四三元外，並依「一事不二罰原則」及「從新從輕原則」按其所漏稅
額五二○、六四三元裁處三倍漏稅罰鍰計一、五六一、九○○元（計至百元止）；揆
諸首揭規定，並無不合；復查、訴願及再訴願決定遞予維持，亦無違誤。二、訴狀理
由一二三四重點謂：「醫院、診所、療養院所提供之醫療勞務、藥品、病房之住宿及
膳食」免徵營業稅，「合於左列規定之一者，得免開統一發票。三醫院、診所．．．
」為營業稅法第八條第三款及統一發票使用辦法第四條第五款所明定，依法醫院之經
營原非該營業稅法得課徵之主體，原機關遽以為課稅依據，依法實有不當；醫院為便
利員工，病患及家屬，設立停車場、餐應福利社，並無營利之意圖，亦為醫療勞務範
疇，理應適用免徵營業稅，其後為管理方便，將其委由外包商代工，此與出租不動產
，供人經營非醫療相關業務圖利迥不相同，既無營利動機，又無圖利之實；依本院收
取租金之性質及金額觀之，僅係提供場地供承包商作停車場、餐廳、福利社之用，醫
院並未自行從事銷售貨物或勞務之實。而關於財政部出租土地收取租金一事，本院祈
請參考財政部八十三年二月二十四日台財稅第八三一六二七四五一號函所示，根據本
院租金收入悉數供醫院事業使用之事實，判處免徵營業稅；本院確非營利性質之醫療
公益法人，且租金悉數供事業本身辦理中央健保局健康保險之醫療勞務所用。衡情依
理實均符合財政部函釋之免徵營業稅範圍。且各該外包廠商均已依原處分機關之論處
，辦妥營業登記等事項且依法納稅在案，原處分機關復以同法論處本院，恐有同一事
件作二罰之誤云云：查醫院、診所、療養院提供之醫療勞務、藥品、病房之住宿及膳
食等，依營業稅法第八條第一項第三款及統一發票使用辦法第四條第五款規定，固屬
免徵營業稅；惟本件之違章客體，乃係針對原告未依規定辦理營業登記，擅自將坐落
熹嘉義市○○段九七八號等五筆土地出租予訴外人吳碧時經營停車場業務，提供本市
○○路五三九號地下室出租予訴外人童耀德經營福利社業務及提供舊大樓地下室出租
予訴外人楊彩秀經營餐廳業務，共計收取租金一○、九三三、五○○元（含稅）之違
章事實予以補稅裁罰；並非就原告提供醫療勞務、藥品、病房之住宿及膳食等收入補
稅處罰；又原告提供土地及房屋等，供訴外人吳碧時、童耀德及楊彩秀三人分別經營
停車場、福利社及餐廳業務，並向渠等三人收取租金，據原告之代表人於八十六年十
月二十四日在台灣省政府公管處公用會議室語詞辯論時表示：該停車場部分區域提供
給院內員工停放車輛，其餘供不特定之民眾停車收費；且院內病房膳食由院方自行特
別處理，亦與訴外人（即承租人）所經營之福利社或餐廳有外賣之情形無關，核其事
實顯非屬營業稅法第八條第三款所稱「醫院．．．提供之醫療勞務、藥品、病房之住
宿及膳食。」免徵營業稅之範疇。況原告提供土地及地下室與訴外人吳碧時等經營營
利事業，並收取租金，核為營業稅法第三條第二項規定之銷售勞務行為，實毋庸置疑
，本處依法補稅裁罰，要無不合。另查財政部八十三年十二月二十四日台財稅第八三
一六二七四五一號函釋：「財團法人如經查明確實依法組織之慈善救濟事業，其出租
土地收取之租金收入，係悉數供該事業本身使用者，同意比照本部八十一年一月十八
日台財稅第八○○七六七一六四號函規定，免徵營業稅。」是指財團法人確實依法組
織之慈善救濟事業，出租土地收取之租金收入，係悉數供該事業本身使用者，始有免
徵營業稅之適用，本案原告非屬慈善救濟事業（此觀諸案附捐助及組織章程即明），
且其將場地出租他人使用經營停車場、福利社、餐廳等又非供本身醫療慈善事業使用
，自無上開函釋免徵營業稅之適用，至臻明確，原告主張其租金收入悉數供醫院事業
使用，應參考上開函釋免徵營業稅，顯為誤解法令，尚不足採。再者本案課稅之客體
係租金收入，而非提供患者停車、用膳之銷售行為，縱訴外人吳碧時等（各該外包廠
商）均由本處依法論處，並已辦妥營業登記繳納稅款，惟因係屬不同課稅客體，自無
同一事作二罰之誤，原告所辯，純係卸責之詞。三、訴狀理由五六重點謂：依營業稅
法第四十五條規定，對於未辦營業登記之行為，應先行通知限期補辦，被告未依法限
期補辦，即逕行課以重罰，有違依法行政原則。而依行政院八十三年十二月三十日台
八三財字第四八六九六號函，修正教育文化公益慈善團體應自八十四年起應針對銷售
勞務、貨物之所得繳納所得稅，此為前述團體對其銷售勞務繳稅之始，至於營業稅並
無明文規定，且政令宣導不足，即逕行課以重稅亦有違依法行政原則。再訴願機關就
八十一年一月十八日台財稅第八○○七六七一六四號函釋之說明，一方面認原告為財
團法人確實依法組織之慈善救濟事業，出租土地收取之租金收入新只需等符合悉數供
該事業本身使用者免徵營業稅，另一方面又認原告非屬慈善救濟事業，顯有理由矛盾
之處。本院確非營利性質之公益財團法人，縱令本院或有疏於對法令之了解，主管機
關逕自以三倍罰鍰之重罰加諸本院，與一般營利法人相同，於情於法殊有不公云云。
按營業稅法第四十五條「營業人未依規定申請營業登記者，除通知限期補辦外，處一
千元以上一萬元以下罰鍰」係就納稅義務人違反稅法上協力義務之行為，應予處罰之
規定，非謂稽徵機關應先行通知限期補辦，始得處罰之，合先敘明。復按法律規定者
，有採概括規定或以列舉規定為之；而營業稅法第八條有關免稅項目之規定，即屬典
型之列舉規定；簡言之，倘未列於該條規定範疇者，即無免徵營業稅之適用；本案系
爭營業收入既係原告之租金收入，而非屬提供營業稅法第八條第一項第三款規定之醫
療勞務、藥品、病房之住宿及膳食等，誠如前述，則其自始即無免徵營業稅之適用，
殆無疑義。再者，行政院固以八十三年十二月三十日台八三財字第四八六九六號函修
正「教育文化公益慈善機關或團體免納所得稅適用標準」；惟該標準並未逾越或變更
營業稅法第八條之規定範疇，是依行政院六十一年六月二十六日台財第六二八二號令
：「行政主管機關就行政法規所為之解釋，應以法條固有之效力為其範圍，自法律生
效之日有其適用。」，是本案本處之認事用法，斷非原告所言，有違依法行政原則。
再查再訴願機關就八十一年一月十八日台財稅第八○○七六七一六四號函釋之說明，
並無認定原告為確實依法組織之慈善救濟事業，僅係闡明財團法人確實依法組織之慈
善救濟事業，出租土地收取之租金收入係悉數供該事業本身使用者免徵營業稅，原告
非屬慈善救濟事業，自不適用上開部函免徵營業稅，顯非原告主張有理由矛盾之處。
末按「有左列情形之一者為營業人：一．．．二非以營利之目的之事業、機關、團體
、組織，有銷售貨物或勞務者。」「人民違法法律上之義務而應受行政罰之行為，法
律無特別規定時，雖不以出於故意為必要，仍須以過失為其責任條件。但應受行政罰
之行為，僅須違反禁止規定或作為義務，而不以發生損害或危險為其要件者，推定為
有過失，於行為人不能舉證證明自己無過失時，過失時，即應受罰。」為營業稅法第
六條所明定及司法院大法官會議釋字第二七五號解釋有案，本案原告縱為非營利性質
之財團法人，則其收取租金，銷售勞務行為，自屬上開稅法規定所稱之營業人，就稅
法而言與一般營利事業並無迥異之處，原告違反稅法規定，自應適用相關處罰規定論
處，不因營利或非營利性質而有不同，況本案本處裁罰業已本諸從新從輕原則，參酌
裁罰時財政部八十四年八月三十日台財稅第八四一六四四六五四號函規定裁處三倍罰
鍰，認事用法，並無違誤，原告主張，委不足採。四、綜上所述，原告之訴為無理由
，請判決駁回等語。
    理  由
壹、補徵營業稅部分：一、按「在中華民國境內銷售貨物或勞務，及進口貨物，均應
依本法規定課徵營業稅。」、「提供勞務予他人，或提供貨物與他人使用、收益，以
取得代價者，為銷售勞務．．．。」及「營業人有左列情形之一者，主管稽徵機關得
依查得之資料，核定其銷售額及應納稅額並補徵之：一．．．三未辦妥營業登記，即
行開始營業，．．．」分別為營業稅法第一條、第三條第二項及第四十三條第一項第
三款所明定。二、本案原告係財團法人基督教台灣信義會依其捐助及組織章程之附設
醫院，並非營業稅法第八條第一項第十二款之慈善救濟事業，其未依規定申辦營業登
記，即自八十三年起至八十五年止，將座落嘉義市○○段九七八、九七九、九八○、
九八一、九八二號等土地出租予訴外人吳碧時設立「嘉基車輛保管場」經營停車場業
務，收取租金四、七二三、二○○元（含稅），另提供本市○○路五三九號地下室出
租予訴外人童耀德設立「嘉鈺便利商店」經營福利社業務，收取租金一、八五四、○
○○元（含稅），又提供舊大樓地下室出租予訴外人楊彩秀設立「嘉義基督教醫院附
設餐廳」經營餐廳業務，收取租金四、三五六、三○○元（含稅），共計收取租金收
入一○、九三三、五○○元（含稅）之事實為原告所不否認，且經財政部台灣省南區
國稅局於查核訴外人「嘉義基督醫院附設餐廳」開立收據時查獲，並有土地租賃契約
書乙份、契約書三份、承諾書乙份附卷可稽，原告又未能就上開租金收入之使用情形
提示帳冊供被告查核，被告乃依查得之收入一○、九三三、五○○元（含稅）核定補
徵營業稅五二○、六四三元，於法尚無不合。原告起訴意旨如事實欄所載，其略謂：
「醫院、診所、療養院所提供之醫療勞務、藥品、病房之住宿及膳食」免徵營業稅，
「合於左列規定之一者，得免開統一發票。三醫院、診所．．．」為營業稅法第八條
第三款及統一發票使用辦法第四條第五款所明定，依法醫院之經營原非該營業稅法得
課徵之主體，原機關遽以為課稅依據，依法實有不當；醫院為便利員工，病患及家屬
，設立停車場、餐應福利社，並無營利之意圖，亦為醫療勞務範疇，理應適用免徵營
業稅，其後為管理方便，將其委由外包商代工，此與出租不動產，供人經營非醫療相
關業務圖利迥不相同，既無營利動機，又無圖利之實；依原告收取租金之性質及金額
觀之，僅係提供場地供承包商作停車場、餐廳、福利社之用，醫院並未自行從事銷售
貨物或勞務之實，而關於財政部出租土地收取租金一事，原告祈請參考財政部八十三
年二月二十四日台財稅第八三一六二七四五一號函所示，根據原告租金收入悉數供醫
院事業使用之事實，判處免徵營業稅；原告確屬非營利性質之醫療公益法人，且租金
悉數供事業本身辦理中央健保局健康保險之醫療勞務所用，衡情依理實均符合財政部
函釋之免徵營業稅範圍，且各該外包廠商均已依原處分機關之論處，辦妥營業登記等
事項且依法納稅在案，原處分機關復以同法論處原告，恐有同一事件作二罰之誤云云
。然查：(一)醫院、診所、療養院提供之醫療勞務、藥品、病房之住宿及膳食等，依營
業稅法第八條第一項第三款及統一發票使用辦法第四條第五款規定，雖屬免徵營業稅
，惟本件之違章客體，乃係針對原告未依規定辦理營業登記，擅自將系爭土地、房屋
出租之違章事實予以補稅，並非就原告提供醫療勞務、藥品、病房之住宿及膳食等收
入補稅處罰。(二)原告提供土地及房屋等供訴外人吳碧時、童耀德、楊彩秀三人分別經
營停車場、福利社及餐廳業務，並向渠等三人收取租金。據原告之代表人於八十六年
十月二十四日在台灣省政府公管處公用會議室辯論時表示：該停車場部分區域提供給
院內員工停放車輛，其餘供不特定之民眾停車收費，且院內病房膳食由院方自行特別
處理，亦與承租人所經營之福利社或餐廳有外賣之情形無關，由以上供述可知系爭租
金收入顯非屬營業稅法第八條第三款所稱「醫院．．．提供之醫療業務、藥品、病房
之住宿及膳食。」免徵營業稅之範圍，實為營業稅法第三條第二項之銷售勞務行為。
(三)財政部八十三年十二月二十四日台財稅第八三一六二七四五一號函釋：「財團法人
如經查明確實依法組織之慈善救濟事業，其出租土地收取之租金收入，係悉數供該事
業本身使用者，同意比照本部八十一年一月十八日台財稅第八○○七六七一六四號函
規定，免徵營業稅。」是指財團法人確實依法組織之慈善救濟事業，出租土地收取之
租金收入，係悉數供該事業本身使用者，始有免徵營業稅之適用，本案原告非屬慈善
救濟事業，且其將場地出租他人使用經營停車場、福利社、餐廳等又非供本身醫療慈
善事業使用，自無上開函釋免徵營業稅之適用，至臻明確，原告主張其租金收入悉數
供醫院事業使用，應參考上開函釋免徵營業稅之詞，尚不足採。(四)本案課稅之客體為
原告之租金收入，縱令訴外人吳碧時、童耀德、楊彩秀等（各該外包廠商）均由被告
依法論處，並已辦妥營業登記繳納稅款，惟因係屬不同課稅客體，自無同一事件作二
罰之誤。三、綜上所述，原告出租房地取得租金，既非屬免徵營業稅之收入，被告依
前揭規定核定補徵營業稅，於法尚無不合。
貳、違反營業稅法科處罰鍰部分：一、按「納稅義務人違反本法或稅法規定，適用裁
處時之法律。但裁處前之法律有利於納稅義務人者，適用最有利於納稅義務人之法律
。」為八十五年七月三十日增訂公布之稅捐稽徵法第四十八條之三所明定。次按「營
業人銷售貨物或勞務，應依本法營業人開立銷售憑證時限表規定之時限，開立統一發
票交付買受人。．．．」、「納稅義務人，有左列情形之一者，除追繳稅款外，按所
漏稅額處五倍至二十倍罰鍰，並得停止其營業：一未依規定申請營業登記而營業者」
及「納稅義務人，有左列情形之一者，除追繳稅款外，按所漏稅額處一倍至十倍罰鍰
，並得停止其營業：一未依規定申請營業登記而營業者」分別為行為時營業稅法第三
十二條第一項前段、第五十一條第一款及八十四年八月二日修正公布之營業稅法第五
十一條第一款規定。又「八十五年七月三十日修正公布之稅捐稽徵法第四十八條之三
規定『納稅義務人違反本法或稅法之規定適用裁處時之法律。但裁處前之法律有利於
納稅義務人者，適用最有利於納稅義務人之法律』，上開法律所稱之『裁處」，依修
正理由說明，包括訴願、再訴願及行政訴訟之決定或判決。準此，稅捐稽徵法第四十
八條之三修正公布生效時仍在復查、訴願、再訴願及行政訴訟中，尚未裁罰確定之案
件均有該條之適用。」復為財政部八十五年八月二日台財稅第八五一九一二四八七號
函釋在案。二、本件原告未依法辦理營業登記，即自八十三年起至八十五年止出租房
地，逃漏營業稅五二○、六四三元，違章事證明確，業如前述。被告審酌違章情節，
適用裁處時之八十四年八月二日修正公布之營業稅法第五十一條規定，按漏稅額五二
○、六四三元科處三倍罰鍰計一、五六一、九○○元（計至百元止），於法並無不合
。原告所稱不應受罰之詞，尚不足採。
參、綜上所述，原處分及復查決定於法尚無不合，訴願決定及再訴願決定遞予維持，
並無違誤，原告起訴意旨經查無理由，自應予以駁回。
據上論結，本件原告之訴為無理由，爰依行政訴訟法第二十六條後段，判決如主文。
中    華    民    國     八十八      年     十二     月     二十三      日
                    行 政 法 院 第 二 庭
                                審 判 長 評  事      陳  石  獅
                                         評  事      彭  鳳  至
                                         評  事      黃  合  文
                                         評  事      林  茂  權
                                         評  事      王  立  杰
右  正  本  證  明  與  原  本  無  異
                                         法院書記官  蘇  金  全
中    華    民    國     八十八      年     十二     月     二十四      日
